臺灣高等法院高雄分院刑事裁定        100年度交抗字第252號
抗  告  人
即受處分人  蔡信淵
上列抗告人因違反道路交通管理處罰條例聲明異議案件，不服臺
灣屏東地方法院中華民國100 年8 月11日裁定（100 年度交聲字
第271 號），提起抗告，本院裁定如下：
    主  文
抗告駁回。
    理  由
一、本件抗告意旨略以：抗告人之機車買賣已逾20年，資料已遺
    失找不到，且交通違規罰單上之違規人已成年，應由其本人
    負責，且抗告人每次收到裁決書，均有提出異議云云。
二、按受處分人不服道路交通管理處罰條例第8 條所定主管機關
    所為之處罰者，得於接到裁決書之翌日起20日內，向管轄地
    方法院聲明異議，道路交通管理處罰條例第87條第1 項定有
    明文。又聲明異議應以司法狀紙，敘述異議之理由，提出於
    原處分機關為之，原處分機關應於接受異議書狀後5 日內，
    將該案卷宗及有關證物，送交該管法院。交通法庭認聲明異
    議不合法律上之程式或其異議權已經喪失者，應以裁定駁回
    之，但其不合法律上之程式可補正者，應先定期命為補正，
    逾期不補正者，即予駁回，此為道路交通事件處理辦法第12
    條、第19條所明定。
三、經查：
(一)、本件抗告人係設籍於高雄市苓雅區○○○路86之2 號，且其
    自88年6 月22日起即遷入該址，迄收受本件裁決書時（即97
    年11月14日），均未辦理遷出登記，此有其個人基本資料查
    詢結果、遷徙紀錄資料查詢結果在卷可按，故抗告人於本件
    交通違規裁決時之住所確係設於上址，並認其有以久住之意
    思住於上址，而有設定住所於上址之意。
(二)、本件違反道路管理事件裁決書經郵局投遞人員按址（即高雄
    市苓雅區○○○路86之2 號）投送，由抗告人本人於97年11
    月14日受領，有原處分機關送達證書1 紙附卷足憑。則抗告
    人如欲對原處分機關上開裁決聲明異議，依照上述說明，其
    異議期間應自裁決書送達之日，即97年11月14日之翌日起算
    經20日為之，又抗告人之住所地係在高雄市，依法院訴訟當
    事人在途期間標準第2 條之規定，應加計8 日之在途期間即
    同年12月12日前提出聲明異議。然抗告人遲於100 年7 月14
    日始具狀向原處分機關聲明異議，原處分機關並於同年7 月
    21日移送原法院，此有原處分機關移送函文、原處分機關收
    狀戳章附卷可佐。從而，原法院依照前開法條規定及說明，
    認本件抗告人逾期始聲明異議，其異議權業已喪失，且屬不
    得補正，依法自應予以駁回，經核並無不合。抗告意旨猶執
    前詞指摘原裁定不當，為無理由，應予駁回。至抗告人稱每
    次收到裁決書，均有提出異議，並提出郵局掛號函件執據為
    憑云云。惟抗告人該郵局掛號函件執據與本次之聲明異議無
    關，自不得執為計算本次聲明異議之異議期間之憑據，附此
    敘明。
四、據上論結，應依刑事訴訟法第412 條，裁定如主文。
中    華    民    國  100     年    10    月    7     日
                  刑事第四庭    審判長法  官  蕭權閔
                                      法  官  唐照明
                                      法  官  王憲義
以上正本證明與原本無異。
不得抗告。
中    華    民    國  100     年    10    月    7     日
                                      書記官  黃富美